臺灣臺中地方法院交通事件裁定　　　　　　　　　　九十三年度交聲更字第一三號
　　原處分機關　交通部公路總局台中區監理所
　　異議人即
　　受處分人　　甲○○
右列受處分人因違反道路交通管理處罰條例案件，對於交通部公路局台中區監理所於
中華民國九十三年一月九日所為之裁決（中監違字第裁六○─Ｇ00000000號
裁決書）聲明異議，原處分機關不服本院九十三年三月二十六日裁定（九十三年交聲
字第六六號），提起抗告，經台灣高等法院台中分院於九十三年四月二十二日撤銷發
回更審（九十三年度交抗字第二六七號），本院裁定如左：
    主  文
異議駁回。
    理  由
一、原處分機關略以：本案係臺中市警察局交通隊於民國九十一年四月十日以Ｇ00
    000000號舉發通知單舉發受處分人甲○○所有之車號ＭＭ八─七八七號重
    型機車於九十一年四月十日十五時十六分許在臺中市○○路、文心路口因不依標
    誌標線號誌指示（機車不依規定兩段式左轉）之違規，受處分人未於應到案日期
    前提出申訴，該所遂於九十三年一月九日以中監違字第裁六○─Ｇ000000
    00號裁決書分別裁處罰鍰新臺幣一千八百元，並記違規點數一點；逾期則依裁
    決書處罰主文規定裁處，於法並無不合等語。
二、本件異議人即受處分人甲○○則以：異議人因工作關係未住於戶籍地，故未收受
    任何舉發通知單或告知，並非故意逃避不繳罰鍰，請求以未逾期之罰款繳納，爰
    聲明異議云云。
三、按汽車駕駛人不依標誌標線號誌指示行駛，處新臺幣六百元以上一千八百元以下
    罰鍰，道路交通管理處罰條例第四十八條第一項第二款定有明文。另汽車違反道
    路交通管理事件，以科學儀器取得違規證據資料，足資認定其違規事實者，得逕
    行舉發之，而逕行舉發，應記明車輛牌照號碼、車型等可資辨明之資料，查明汽
    車所有人姓名或名稱、住址，並以該汽車所有人為被通知人製單舉發之，由舉發
    機關送達被通知人；再按送達，不能依前二條規定為之者，得將文書寄存送達地
    之地方自治或警察機關，並作送達通知書兩份，一份黏貼於應受送達人住居所、
    事務所、營業所或其就業處所門首，另一份交由鄰居轉交或置於該送達處所信箱
    或其他適當位置，以為送達。前項情形，由郵政機關為送達者，得將文書寄存於
    送達地之郵政機關。寄存機關自收受寄存文書之日起，應保存三個月，亦為行政
    程序法第七十四條所明定。
四、經查：本件受處分人即異議人甲○○所有之車號ＭＭ八─七八七號重型機車於九
    十一年四月十日十五時十六分許在臺中市○○路、文心路口因不依標誌標線號誌
    指示（機車不依規定兩段式左轉）之違規，為臺中市警察局交通隊依採證照片逕
    行舉發，並掣開舉發通知單等情，有Ｇ00000000號舉發通知單等在卷可
    稽。又異議人因逾期限內到案，為原處分機關以加重罰鍰方式裁處。本件異議人
    雖不否認有前揭違規事實，惟辯稱：異議人因工作關係未住於戶籍地，故未收受
    任何舉發通知單或告知，並非故意逃避不繳罰鍰，請求以未逾期之罰款繳納，爰
    聲明異議云云。然查前揭舉發通知單業由原舉發機關於九十一年五月三日依郵務
    送達方式寄發至受處分人之戶籍地即「臺中縣沙鹿鎮○○路四七七號之八」，嗣
    由郵政機關（沙鹿郵局）依法為寄存送達，此有戶役政連結作業個人資料查詢表
    、舉發違反道路交通管理事件通知單、信封各一份、違規採證相片二幀、郵政機
    關無法投遞寄存證明章等在卷可稽，足見其送達過程，均屬依法有據，並無違誤
    。從而，受處分人所有之車號ＭＭ八─七八七號重型機車，既有前揭違規行為，
    且舉發單依其當時之戶籍地址寄送在無法送達而退件後，原舉發單位亦已依法辦
    理寄存送達，已生送達之效力。原處分機關本於上開舉發通知單，在未有繳交罰
    鍰紀錄下據以裁罰，於法並無不合，本件異議為無理由，應予駁回。
五、據上論斷，應依道路交通管理處罰條例第八十七條第二項、道路交通案件處理辦
    法第十九條，裁定如主文。
中      華      民      國    九十三    年      五      月    廿八      日
                                      臺灣臺中地方法院交通法庭
                                          法  官  王  靜  秋
右正本證明與原本無異
如不服本裁定應於送達後五日內向本院提出抗告狀
                                          書記官
中      華      民      國    九十三    年    五       月     二十八    日
